臺灣屏東地方法院刑事判決
111年度交易字第153號
公  訴  人  臺灣屏東地方檢察署檢察官
被      告  陳慧恬



上列被告因公共危險案件，經檢察官提起公訴（111年度偵字第5
58號），被告於準備程序中就被訴事實為有罪之陳述，本院改行
簡式審判程序審理，判決如下：
    主  文
甲○○犯不能安全駕駛動力交通工具罪，累犯，處有期徒刑陸月，
如易科罰金，以新臺幣壹仟元折算壹日。
    事  實
一、甲○○於民國110年11月25日19時許，在屏東縣○○市○○路00號
    「屏基醫療財團法人屏東基督教醫院」旁某麵店飲用酒類後
    ，吐氣所含酒精濃度已達每公升0.25毫克以上之程度，竟基
    於酒後駕駛動力交通工具之犯意，於同日21時40分許，騎乘
    車牌號碼000-000號普通重型機車上路。嗣於同日22時許，
    甲○○騎車行經屏東縣○○鄉○○路00號前時，不慎擦撞連珊蒂所
    駕駛並停放在該處路旁之車牌號碼000-0000號自用小客車（
    連珊蒂受傷部分，未提出告訴），經警到場處理，發覺甲○○
    散發酒味，於同日22時33分許對甲○○實施吐氣酒精濃度測試
    ，測得吐氣所含酒精濃度為每公升0.82毫克，而查悉上情。
二、案經屏東縣政府警察局屏東分局報告臺灣屏東地方檢察署檢
    察官偵查起訴。
    理  由
一、本案被告甲○○所犯係死刑、無期徒刑、最輕本刑為3年以上
    有期徒刑以外之罪，其於準備程序中就被訴事實為有罪之陳
    述，經法官告知簡式審判程序之旨，並聽取當事人之意見後
    ，本院認為適宜進行簡式審判程序審理，合先敘明。
二、前揭犯罪事實，業據被告於警詢、本院準備程序及審理中均
    坦承不諱（警卷第10至11頁，本院卷第41、46、51頁），並
    有員警偵查報告、當事人酒精測定紀錄表、屏東縣政府警察
    局舉發違反道路交通管理事件通知單、肇事現場略圖、道路
    交通事故現場圖、道路交通事故調查報告表㈠㈡，車號查詢汽
    、機車車籍結果，證號查詢汽、機車駕駛人結果、現場照片
    、員警職務報告等件在卷可稽（警卷第8、18至19、23至26
    、28至34頁，本院卷第35頁），堪認被告上開任意性自白核
    與客觀事實相符，可以採信。故本案事證明確，被告犯行堪
    以認定，自應依法論科。
三、論罪科刑
  ㈠按行為後法律有變更者，適用行為時之法律，但行為後之法
    律有利於行為人者，適用最有利於行為人之法律，刑法第2
    條第1項定有明文。查被告行為後，刑法第185條之3業於111
    年1月28日修正公布，並於同年月30日生效。該條第1項規定
    之法定刑由「2年以下有期徒刑，得併科20萬元以下罰金」
    修正為「3年以下有期徒刑，得併科30萬元以下罰金」，經
    比較新舊法結果，修正後之規定並未有利於被告，揆諸前揭
    規定，應適用被告行為時即修正前之規定論處。
  ㈡核被告所為，係犯修正前刑法第185條之3第1項第1款之不能
    安全駕駛動力交通工具罪。又被告前因不能安全駕駛致交通
    危險案件，經本院以107年度交簡字第2002號判決判處有期
    徒刑4月確定，並於108年8月8日徒刑執行完畢，有臺灣高等
    法院被告前案紀錄表在卷可參（本院卷第16至17頁）。被告
    受徒刑之執行完畢，5年以內故意再犯本案有期徒刑以上之
    罪，為累犯，本院依司法院大法官會議釋字第775號解釋意
    旨，審酌被告前案同為不能安全駕駛致交通危險案件，且於
    108年8月8日徒刑執行完畢後，猶未記取教訓，於110年11月
    25日再犯本案之不能安全駕駛致交通危險犯行，足見被告遵
    循法律之決心不堅，對於刑罰反應力薄弱，具有特別惡性，
    應依刑法第47條第1項規定，加重其刑。
  ㈢爰審酌被告明知酒後騎車除危害自身安全外，亦將對其他用
    路人之生命、身體及財產造成高度危險，竟仍置大眾行車之
    公共安全於不顧，於飲酒後吐氣所含酒精濃度已逾法定標準
    值每公升0.25毫克甚多之情形下，仍執意騎車上路，對於道
    路交通安全所生危害非輕，且被告前有多次不能安全駕駛致
    交通危險罪之案件紀錄（見前引前案紀錄表，前述構成累犯
    部分不予重複評價），足見其欠缺守法意識，實不宜寬貸；
    另考量被告坦承犯行之犯後態度，兼衡其自陳為二專肄業之
    智識程度，現從事居家服務員，每月收入新臺幣2萬5,000元
    ，離婚、有3名成年、2名未成年子女之生活經濟狀況等一切
    情狀（以上均見本院卷第51頁），並參考檢察官求刑之意見
    （本院卷第52頁），量處如主文所示之刑，並諭知易科罰金
    之折算標準，以資懲儆。
四、據上論斷，應依刑事訴訟法第273條之1第1項、第299條第1
    項前段，判決如主文。
本案經檢察官蔡明達提起公訴，檢察官曾馨儀到庭執行職務。
中　　華　　民　　國 　111  　年　　4   　月　  29  　日
                  刑事第六庭    法  官  王曼寧
以上正本證明與原本無異。
如不服本判決應於收受判決後20日內向本院提出上訴書狀，並應
敘述具體理由；其未敘述上訴理由者，應於上訴期間屆滿後20日
內向本院補提理由書（均須按他造當事人之人數附繕本）「切勿
逕送上級法院」。
中　　華　　民　　國　　111 　年　　4 　　月　　29　　日
                                書記官  李季鴻
附錄本判決論罪科刑法條：
修正前中華民國刑法第185條之3
駕駛動力交通工具而有下列情形之一者，處2 年以下有期徒刑，
得併科20萬元以下罰金：
一、吐氣所含酒精濃度達每公升0.25毫克或血液中酒精濃度達百
    分之0.05以上。
二、有前款以外之其他情事足認服用酒類或其他相類之物，致不
    能安全駕駛。
三、服用毒品、麻醉藥品或其他相類之物，致不能安全駕駛。
因而致人於死者，處3年以上10年以下有期徒刑；致重傷者，處1
年以上7年以下有期徒刑。
曾犯本條或陸海空軍刑法第54條之罪，經有罪判決確定或經緩起
訴處分確定，於5年內再犯第1項之罪因而致人於死者，處無期徒
刑或5年以上有期徒刑；致重傷者，處3年以上10年以下有期徒刑
。